【裁判字號】    98,交聲,125
【裁判日期】    980414
【裁判案由】    聲明異議
【裁判全文】
臺灣嘉義地方法院交通事件裁定         98年度交聲字第125號
原處分機關  交通部公路總局嘉義區監理所嘉義市監理站
異  議  人  甲○○
上列異議人即受處分人因違反道路交通管理處罰條例案件，對於
交通部公路總局嘉義區監理所嘉義市監理站於民國九十八年三月
十六日所為之處分（原處分案號：嘉監義裁字第裁76—Ｌ000000
00號），聲明異議，本院裁定如下：
    主  文
異議駁回。
    理  由
一、本件原處分機關略以：異議人即受處分人甲○○（下稱異議
    人）前於民國九十七年九月六日，因駕駛自小客車酒精濃度
    超過規定標準，而經裁決吊扣駕駛執照一年，於九十八年二
    月十七日吊扣駕照期間，駕駛車牌號碼3062—UH號自小客車
    ，行經台十八線二十三公里處時，為警舉發其於駕駛執照吊
    扣期間駕駛小型車，原處分機關以異議人「駕駛執照吊扣期
    間駕駛小型車」，依道路交通管理處罰條例第二十一條第一
    項第五款、第四項規定，裁處異議人罰鍰新臺幣（下同）九
    千元，並吊銷駕駛執照一年等語。
二、聲明異議意旨則略以：異議人前於九十七年九月六日雖駕駛
    自小客車酒精濃度超過標準，而經裁決吊扣駕駛執照一年，
    然該次應予吊扣之駕駛執照為自小客車駕照，是異議人仍得
    駕駛普通大貨車，既有普通大貨車駕照，仍可駕駛普通大貨
    車與自小客車，故其九十八年二月十七日駕駛車牌號碼3062
    —UH號自小客車並無違誤，不應裁處罰鍰九千元、吊銷駕照
    ，爰請求撤銷原處分等語。
三、按汽車駕駛人駕駛汽車經測試檢定酒精濃度超過規定標準者
    ，處一萬五千元以上六萬元以下罰鍰，並當場移置保管該汽
    車及吊扣其駕駛執照一年，道路交通管理處罰條例第三十五
    條第一項第一款定有明文。次按汽車駕駛人，駕駛執照吊扣
    期間駕駛小型車或機器腳踏車，處新台幣六千元以上一萬二
    千元以下罰鍰，並吊銷其駕駛執照；汽車駕駛人，因違反本
    條例及道路交通安全規則之規定，受吊銷駕駛執照處分時，
    吊銷其持有各級車類之駕駛執照，道路交通管理處罰條例第
    二十一條第一項第五款、第四項、第六十八條亦有明文規定
    。
四、經查：
  (一)按道路交通管理處罰條例第六十八條業於九十四年十二月十
    四日修正，並自九十五年三月一日施行，修正施行前之道路
    交通管理處罰條例第六十八條規定：「汽車駕駛人，因違反
    本條例及道路交通安全規則之規定，受吊扣或吊銷駕駛執照
    處分時，吊扣或吊銷其持有各級車類之駕駛執照。」，係指
    違規人持有之各級車類駕駛執照均應予吊扣。惟修正後之該
    條文內容為：「汽車駕駛人，因違反本條例及道路交通安全
    規則之規定，受吊銷駕駛執照處分時，吊銷其持有各級車類
    之駕駛執照。」，業已刪除「吊扣或」等字。是依現行條文
    之解釋，受吊銷駕駛執照處分者，仍維持吊銷其持有之各級
    車類駕駛執照，至於受吊扣駕駛執照處分者，則僅吊扣其違
    法或違規當時所駕駛車輛之駕駛執照，不再吊扣其持有之各
    級車類駕駛執照。而異議人前於九十七年九月六日，駕駛C4
    —5093號自小客車，因酒精濃度超過規定標準，經交通部公
    路總局嘉義區監理所嘉義市監理站於九十七年九月八日，以
    嘉監義裁字第裁76—L00000000號裁決書裁處異議人罰鍰三
    萬四千五百元，並吊扣駕駛執照一年，吊扣期間係自九十七
    年九月八日起至九十八年九月七日止等情，為異議人所不爭
    執，復有上揭裁決書、本院公務電話記錄各一份在卷可參。
    是異議人前次係駕駛自用小客車酒精濃度超過標準，則異議
    人該次違規當時之駕照種類即自用小客車駕照，於九十七年
    九月八日起至九十八年九月七日止，係在吊扣駕駛執照期間
    ，即堪認定。
  (二)再按道路交通管理處罰條例第二十一條第一項第五款所規定
    「汽車駕駛人，駕駛執照吊扣期間駕駛小型車或機器腳踏車
    」，所指「駕駛執照」吊扣期間，應指「小型車或機器腳踏
    車之駕駛執照吊扣」期間，而仍駕駛小型車或機器腳踏車之
    情形而言，即受吊扣小型車駕駛執照處分期間仍駕駛小型車
    ，以及受吊扣機器腳踏車駕駛執照期間，仍騎乘同種機器腳
    踏車之情形，始符條文解釋意旨。而異議人於九十八年二月
    十七日下午四時四十五分許，駕駛車牌號碼3062—UH號自小
    客車，行經台十八線二十三公里處乙情，此為異議人所不爭
    執，是異議人於自小客車駕駛執照吊扣期間，即不得再為駕
    駛自小客車之行為，仍於上揭時地駕駛3062—UH號自小客車
    即與吊扣之駕照同種類車輛，自屬違反道路交通管理處罰條
    例第二十一條第一項第五款之行為。
  (三)從而，原處分機關根據原舉發機關所舉發受處分人「駕駛執
    照吊扣期間駕駛小型車」之違規事實，依道路交通管理處罰
    條例第二十一條第一項第五款之規定，裁處罰鍰九千元，並
    依同條第四項規定吊銷駕駛執照，核無違誤。至受處分人雖
    於本院陳稱，其係駕駛自小客車違規，本次不應吊銷其大貨
    車駕照云云。惟本件異議人係經吊扣自小客車駕駛執照後，
    於吊扣期間違規駕駛自小客車，依道路交通管理處罰條例第
    二十一條第四項之規定，依法裁處駕駛執照之吊銷，復因同
    法第六十八條之規定，於遭受吊銷駕駛執照之處分時，本即
    應吊銷其持有各級車類之駕駛執照，聲請人所述顯屬無據。
五、綜上所述，本件異議人於自小客車駕照吊扣期間，仍於上開
    時、地駕駛車牌號碼3062—UH號自小客車，有「駕駛執照吊
    扣期間駕駛小型車」之違規事實，堪以認定。異議人前揭所
    辯，並不足採。原處分機關據以援引上開規定，裁處異議人
    罰鍰九千元，並吊銷駕駛執照，核無違誤，本件聲明異議為
    無理由，應予駁回。
六、據上論斷，應依道路交通管理處罰條例第八十七條第二項，
    道路交通案件處理辦法第十九條規定，裁定如主文。
中    華    民    國    98    年    4     月    14    日
                  交通法庭法  官  黃琴媛
上列正本證明與原本無異。
如不服本裁定，應於裁定送達後5日內向本院提出抗告狀（應附
繕本）。
中    華    民    國    98    年    4     月    14    日
                          書記官  李彩娥


司法院資訊處製作；財團法人民間司法改革基金會備份。
